# 或有事项的处理

提问人：nhkb 时间：2014-10-20 15:39:29
陈老师：A公司以前年度根据工程项目的一审结果计提了预计负债，相应暂估了固定资产，A公司提起上诉后续按暂估的固定资产总额计提折旧，今年该案件二审终审，A公司胜诉，根据终审结果，A公司无需向对方支付一审的工程款，故应冲回预计负债及相应的固定资产原值，以前年度多计提的折旧是否需要冲回，并计入当期的营业外收入？
谢谢。

回答人：chenyiwei
以前多计提的折旧无需冲回，按照［（调整后原值－截至调整日的累计折旧余额）／剩余折旧年限］确定后续各年度的折旧额。